

Datos personales

- Lueje Elvis Alonso Lueje
- ↑ N/A, Pola de Siero
- 34665961749
- @_{elvis.al.95@gmail.com}
- Spanish
- https://www.linkedin.com/in/elvisa
- https://elonso95.github.io/

Habilidades

Terre			
Java			
HTML5			
Javascript			
SQL			
Postman			
JUNIT			
GIT			
C#			
Typescript			
HQL			
Firebase			
XML			
Swagger	••••••••••	•••••••••••	
SOAPUI			
JAZZ SCM			
Plastic SCM			
Apache			
Subversion			
Mockito			
Jenkins			
Amazon Web	•	•	
Services (AWS)			
Sonarqube	•	•	
Microsoft Azure			
Python			
CSS3			

Idiomas

Spanish

Acerca de mi

Soy un desarrollador de software con más de 6 años de experiencia, especializado en Java, Spring, Vue y Angular.

Comencé mi viaje en el Desarrollo de Aplicaciones Web, donde participé en un proyecto Erasmus+, desarrollando una aplicación web de aprendizaje gamificado.

He trabajado con varias empresas, desarrollando aplicaciones web robustas utilizando Spring Framework e integrando varios servicios y APIs.

Estoy comprometido con el aprendizaje y crecimiento continuos, y disfruto trabajando en equipos y compartiendo ideas.

Experiencia

07/2023 - Presente

Software Developer

hiberus - Remote

- Microservicios con SpringBoot
- Uso de herramientas como postman, sonar, fortify yredhat paraasegurar la calidad así como seguridad de mis servicios

04/2021 - 07/2023

Software Developer

Entornos De Formacion (EDF) - Valencia, Valencian Community Trabajo en sistemas de entorno educativo como Moodle y Canvas. Uso de

tecnologías propias de estas herramientas para generación de plugins así

como herramientas. Entre ellas Java, PHP, JS añadiendo CSS y HTML para front.

Uso de microservicios Spring Boot junto con Java 11.

11/2020 - 04/2021

Junior Consultant

Capgemini - Valencia, Valencian Community

- Uso de microservicios con Spring con Swagger como framework para la documentación y testeó de APIs
- Microservicios con SpringBoot
- Uso de Angular 10 como tecnología de desarrollo front
- Uso de frameworks como JPA y Hibernate para acesso a base de datos.

07/2017 - 11/2020

Junior Consultant

Capgemini - Langreo, Asturias

- Trabajos con aplicaciones desarrolladas en Java web con el framework Apache Struts
- Uso de microservicios con Spring con Swagger como framework para la documentación y testeó de APIs
- Microservicios con SpringBoot
- Uso de frameworks como JPA y Hibernate para acesso a base de datos.

04/2017 - 06/2017

Programador

Capgemini - Langreo, Asturias

- Programador con ASP.NET durante periodo de prácticas para finalizar el curso de "Desarrollo aplicaciones multiplataforma"
- Acceso a ficheros y bases de datos con el framework ASP.NET.

Educacion

09/2015 - 06/2017

Técnico en Desarrollo de Aplicaciones Multiplataforma

IES Juan Jose Calvo Miguel - San Martin de Rey Aurelio

- Nota: 8.3

 Manejo de diferentes formatos de serialización de datos, así como acceso a los mismo.
- Uso de bases de datos relacionales y su lenguaje de consulta. (SQL).
- Desarrollo de interfaces con Java swing y C#
- Manejo de sistemas de gestión empresarial.
- Desarrollo de aplicaciones android.
- Creación de páginas web con HTML, junto con sus estilos.
- Uso de XML y validar los mismos con DTD o XSD.
- Uso de sistemas linux.
- Alto nivel en desarrollo con java.



>> Software Frameworks

Java

- Apache Struts
- Android
- Srping (MVC, Batch, Boot, Cache)
- JPA
- IDEs: NetBeans, Eclipse

Javascript

- Jquery
- Angular
- Ajax
- ExtJs
- VueJs
- Text Editors: Visual Studio Code, Sublime Text 3

C#

- ASP.NET
- IDEs: Visual Studio

Typescript

- Angular
- Vue

>> Proyectos

The Learning Games

- Eramus+

Nuestro proyecto propone desarrollar un sistema de gamificación de la entrega educativa que aprovecha elementos de la experiencia real de los estudiantes modernos e incorpora estos elementos en un marco integral que se puede utilizar para evaluar todo tipo de aprendizaje (principalmente formal, pero también informal y no formal) dentro del aula a través de los logros que los estudiantes obtienen en sus módulos; un sistema que proporciona retroalimentación inmediata y accesible sobre el rendimiento y el nivel de dominio adquirido y lo que se necesita aprender para progresar; un sistema que mejora la comunicación entre profesor y estudiante, y también la comunicación entre estudiantes, una dimensión social del aprendizaje, que se sabe que fomenta una mayor participación en las actividades.

El objetivo general es comprometer a los estudiantes a cambiar su actitud hacia el aprendizaje, aumentando su motivación y, en consecuencia, permitiéndoles alcanzar su máximo potencial.

- Interfaz hecha con HTML5, CSS y AngularJS para el comportamiento de la aplicación.
- Base de Datos: Firebase
- HTML Framework: Ionic Framework